【裁判字號】    95,訴,4138
【裁判日期】    951229
【裁判案由】    強盜
【裁判全文】
臺灣高雄地方法院刑事判決              95年度訴字第4138號
公  訴  人  臺灣高雄地方法院檢察署檢察官
被      告  丙○○
                    現於臺灣高雄看守所
指定辯護人  本院公設辯護人丁○○
上列被告因強盜案件，經檢察官提起公訴（95年度偵字第26006
號），本院判決如下：
    主  文
丙○○意圖為自己不法之所有，攜帶兇器，以強暴至使不能抗拒
，而取他人之物，累犯，處有期徒刑柒年陸月。
    事  實
一、丙○○前因施用毒品案件，經本院判處有期徒刑6 月確定，
    於民國（下同）95年2 月6 日執行完畢。詎其仍不知悛悔，
    於95年9 月26日下午17時30分許，先撥打公共電話連絡不知
    情之薛順田（另經檢察官為不起訴處分）在高雄市三民區○
    ○○路、永年街口之7-11便利商店前碰面。薛順田於晚間18
    時30分許駕駛車牌號碼0226- FB號自用小客車前往赴約後，
    丙○○開口向薛順田借錢，因薛順田表示身上無錢可借，丙
    ○○遂要求薛順田在7-11門口等待，其要進入民族社區內向
    友人借錢云云，薛順田不疑有他，遂在車上等待。丙○○因
    向薛順田借錢未果，即萌為自己不法所有之意圖，沿路尋找
    作案目標，適行經甲○○所經營位於高雄市○○區○○街12
    號之裁縫店前，看見甲○○在屋內數鈔票，即返回住處拿出
    其所有，客觀上可作為兇器使用之小型武士刀1 把 (未扣案
    )， 再持前揭武士刀1 把進入甲○○前揭裁縫店內，進入店
    內後迅速將鐵門拉下，並亮出該武士刀，向甲○○稱：「錢
    拿出來」乙語，致使甲○○不能抗拒。惟因甲○○與丙○○
    係附近鄰居而互相認識，其為保護財產乃向丙○○稱：「我
    們都認識，何必這樣？」等語，丙○○答稱：「沒辦法，我
    現在很缺錢。」等語，旋強行打開店內抽屜強盜現金新臺幣
    （下同）約4 、5 萬元，甲○○見狀上前制止，雙方於拉扯
    中，丙○○所持之小武士刀不慎劃傷甲○○右手中指 (經撤
    回告訴，非屬起訴範圍，詳後述之)， 惟丙○○仍強盜得手
    ，並旋即打開鐵門逃逸，前往上開便利商店門口欲搭乘薛順
    田之車輛離開現場。嗣因薛順田發現丙○○手中有來路不明
    的錢，遂在九如一路口要求丙○○自行下車離開，丙○○下
    車後先將作案用小武士刀丟棄在高雄市三民區寶珠溝內，再
    輾轉前往臺南縣新營市友人家中藏匿，並將強盜得來之現金
    花用殆盡。經警方查訪現場民眾後發現薛順田之前揭0226-
    FB 號 自用小客車曾在附近出沒，故先拘提薛順田到案說明
    後，始循線查獲丙○○。
二、案經甲○○訴由高雄市政府警察局三民第二分局報告臺灣高
    雄地方法院檢察署檢察官偵查起訴。
    理  由
壹、證據能力部分：
一、按「被告以外之人於審判外之言詞或書面陳述，除法律有規
    定者外，不得作為證據。」刑事訴訟法第159條第1項固定有
    明文。惟按「被告以外之人於審判外之陳述，雖不符前四條
    之規定，而經當事人於審判程序同意作為證據，法院審酌該
    言詞陳述或書面陳述作成時之情況，認為適當者，亦得為證
    據。當事人、代理人或辯護人於法院調查證據時，知有第15
    9 條第1 項不得為證據之情形，而未於言詞辯論終結前聲明
    異議者，視為有前項之同意。」刑事訴訟法第159 條之5 亦
    定有明文。本件證人甲○○、薛順田於警詢中之陳述，雖屬
    被告以外之人於審判外之言詞陳述，惟檢察官、被告及本院
    指定之公設辯護人於本院調查證據時，均知有上情而未於言
    詞辯論終結前聲明異議，本院審酌上開筆錄作成時，較無人
    情施壓或干擾，亦無不當取供之情形，認為以之作為本案之
    證據亦屬適當，是前開證人甲○○、薛順田於警詢中之陳述
    ，依刑事訴訟法第159 條之5 之規定，自得為證據，合先敘
    明。
二、次按，被告以外之人於偵查中向檢察官所為陳述，除顯有不
    可信之情況者外，得為證據，刑事訴訟法第159 條之1 第2
    項亦定有明文。蓋因檢察官與法官同為司法官署，且檢察官
    代表國家偵查犯罪，依法有訊問被告、證人及鑑定人之權力
    ，且須對被告有利、不利之情形均應注意，況徵諸實務運作
    ，檢察官實施刑事偵查程序，亦能恪遵法定程序之要求，不
    致有違法取證情事且可信度極高，是被告以外之人前於偵查
    中已具結而為證述，除反對該項供述得具有證據能力之一方
    ，已釋明「顯有不可信之情況」之理由外，不宜以該證人未
    能於審判中接受他造之反對詰問為由，即遽指該證人於偵查
    中之陳述不具證據能力，方符前揭法條之立法意旨。是證人
    甲○○、薛順田於檢察官偵查時所為陳述，被告及本院指定
    之公設辯護人於本院95年12月26日審判期日表明對於證人甲
    ○○、薛順田在偵查中之證詞沒有意見，並未曾提及檢察官
    在偵查時，對上揭證人甲○○、薛順田有任何不法取供之情
    形，是上揭證人甲○○、薛順田之陳述，客觀上並無顯不可
    信之情況，前揭證人甲○○、薛順田於偵查中之證詞自具有
    證據能力，併予敘明。
貳、實體部分：
一、訊據被告丙○○坦承有於上開時、地持武士刀，以強暴方式
    強盜被害人甲○○之財物之事實，核與證人甲○○、薛順田
    於警詢、偵查中之證述情節相符。此外，復有前揭0226- FB
    號自用小客車之照片1 張附卷佐證，足見被告之自白與事實
    相符，其犯行洵堪認定。
二、按刑法攜帶兇器強盜罪所謂之兇器，其種類並無限制，凡客
    觀上足對人之生命、身體、安全構成威脅，具有危險性之兇
    器均屬之，且祇須強盜時攜帶此種具有危險性之兇器為已足
    ，並不以實際使用為必要。查被告強盜時所攜帶之武士刀1
    把，連刀柄長30公分，刀刃為金屬製，業經被告於本院95年
    12月26日審理時供承在卷，且該武士刀已劃傷被害人甲○○
    ，亦據被害人甲○○於警詢、偵查中證述在卷，足見其客觀
    上足以對人之生命、身體構成威脅而具有危險性，自屬兇器
    。
三、核被告所為，係犯刑法第330 條第1 項攜帶兇器加重強盜罪
    。又被告前因施用毒品案件，經本院判處有期徒刑6 月確定
    ，於95年2 月6 日執行完畢，此有臺灣高等法院被告前案紀
    錄表1 份在卷可按，其於有期徒刑執行完畢後之5 年內再故
    意犯本件有期徒刑以上之罪，應依刑法第47條第1 項規定，
    論以累犯，並加重其刑。另被告於強盜被害人甲○○財物之
    過程中，雖其持有之武士刀劃傷被害人甲○○之右手中指，
    惟此部分業據告訴人於警、偵訊中撤回告訴，檢察官起訴書
    之所犯法條部分亦未論及此，應認就此部分並無訴追之意思
    ，而不屬起訴之範圍，附此敘明。爰審酌被告持武士刀強盜
    他人財物，嚴重危害社會治安，殊無可取，惟念被告於犯罪
    後坦承犯行，態度尚稱良好，及被害人甲○○於偵查中亦表
    示不再追究等一切情狀，量處如主文所示之刑。至於，被告
    所有供其犯罪使用之武士刀1 把，業經被告丟棄在高雄市三
    民區寶珠溝內，迭經被告於警詢、偵查及本院審理中供述明
    確，且未經警方扣案，不能證明仍尚存在，為免將來執行之
    困難，爰不予宣告沒收，附此敘明。
據上論斷，應依刑事訴訟法第299 條第1 項前段，刑法第330 條
第1 項、第47條第1 項，判決如主文。
本案經檢察官乙○○到庭執行職務。
中    華    民    國    95    年    12    月    29    日
                  刑事第九庭    審判長法  官  王啟明
                                      法  官  謝梨敏
                                      法  官  陳建和
以上正本證明與原本無異。
如不服本判決，應於收受送達後10日內向本院提出上訴書狀。
中    華    民    國    95    年    12    月    29    日
                                      書記官  林姵妤
附錄本案論罪科刑法條全文：
刑法第330條
犯強盜罪而有第321 條第1 項各款情形之一者，處7 年以上有期
徒刑。
前項之未遂犯罰之。


司法院資訊處製作；財團法人民間司法改革基金會備份。
